【裁判字號】    99,審訴,1002
【裁判日期】    990412
【裁判案由】    毒品危害防制條例
【裁判全文】
臺灣高雄地方法院刑事判決            99年度審訴字第1002號
公  訴  人  臺灣高雄地方法院檢察署檢察官
被      告  甲○○
上列被告因毒品危害防制條例案件，經檢察官提起公訴（99年度
毒偵字第563 號），被告於準備程序中就被訴事實為有罪之陳述
，經本院告知簡式審判程序之旨，並聽取被告與公訴人之意見後
，本院合議庭裁定由受命法官獨任進行簡式審判程序，判決如下
：
    主  文
甲○○施用第一級毒品，處有期徒刑玖月；又施用第二級毒品，
處有期徒刑伍月；又持有第一級毒品，處有期徒刑月。扣案之
海洛因壹包（驗前淨重零點捌零陸公克，驗餘淨重零點柒玖柒公
克，另含包裝袋）沒收銷燬之。應執行有期徒刑壹年貳月。扣案
之海洛因壹包（驗前淨重零點捌零陸公克，驗餘淨重零點柒玖柒
公克，另含包裝袋）沒收銷燬之。
    事實及理由
一、犯罪事實：
  (一)甲○○前於民國91年間，因施用毒品案件，經本院裁定送觀
    察、勒戒後，認有繼續施用毒品傾向，復經裁定令入戒治所
    施以強制戒治，嗣經停止強制戒治、撤銷停止強制戒治，於
    94年12月7 日執行完畢釋放出所，並由臺灣高雄地方法院檢
    察署檢察官為不起訴處分確定；復於前開強制戒治執行完畢
    5 年之96年、97年間，再犯施用毒品案件經本院分別判處有
    期徒刑8 月、4 月、8 月、4 月確定，嗣經合併定其應執行
    之刑為有期徒刑1 年7 月確定，尚未執行完畢（未構成累犯
    ）。
  (二)詎甲○○仍不知悔改並戒絕毒癮，基於施用第二級毒品甲基
    安非他命及第一級毒品海洛因之犯意，於98年6 月27日上午
    8 時許（起訴書誤載為98年7 月1 日凌晨0 時10分許回溯96
    小時內，此部分業經檢察官當庭更正），在其位於高雄市左
    營區○○○路506 號10樓住處內，以將第二級毒品甲基安非
    他命置入玻璃球內燒烤之方式，施用第二級毒品甲基安非他
    命1 次；復於同年月30日上午9 時許（起訴書誤載為98年6
    月28日上午9 時許，此部分業經檢察官當庭更正），在上址
    以注射方式施用第一級毒品海洛因1 次。
  (三)又基於持有第一級毒品海洛因之犯意，於同年月30日下午8
    時許，在高雄市左營區○○○路與博愛路口，向某真實姓名
    、年籍不詳之綽號「大哥」之成年男子，以新臺幣5000元之
    價格，購入第一級毒品海洛因1 包，而予以持有之。嗣於同
    日下午8 時25分許，在高雄市○○區○○路與裕興街口，為
    警盤查，當場扣得上開未及施用之海洛因1 小包（驗前淨重
    0.806 公克，驗餘淨重0.797 公克），並經其同意採集其尿
    液送驗，檢驗結果確呈嗎啡、可待因、甲基安非他命、安非
    他命陽性反應，進而知悉上情。
二、證據：
    上開犯罪事實，有下列證據可資證明：
  (一)高雄市立凱旋醫院98年7 月16日濫用藥物尿液檢驗報告、濫
    用藥物尿液檢體監管紀錄表各1 份。
  (二)高雄市立凱旋醫院98年7 月13日濫用藥物成品檢驗鑑定書1
    份、扣案之海洛因1 包（重量如主文所示）。
  (三)被告之自白。
三、論罪：
  (一)被告前經送觀察、勒戒、強制戒治執行完畢後5 年內，再因
    施用毒品經判刑確定，其再犯本件施用毒品行為，自與毒品
    危害防制條例第20條第3 項「五年後再犯」之情形有別，是
    檢察官逕行起訴，即無不合，先予敘明。
  (二)按海洛因、甲基安非他命分別係毒品危害防制條例第2 條第
    2 項第1 、2 款所稱之第一、二級毒品，不得持有、施用。
    核被告上開所為，分別係犯毒品危害防制條例第10條第1 項
    之施用第一級毒品罪、第2 項之施用第二級毒品罪及同條例
    第11條第1 項持有第一級毒品罪。就被告施用第一級毒品海
    洛因、第二級毒品甲基安非他命前所持有之第一級、第二級
    毒品部分，其持有之低度行為應為施用之高度行為所吸收，
    均不另論罪。而被告所犯上開3 罪，犯意各別，行為互殊，
    所觸犯構成要件不同，應予分論併罰。
四、科刑：
  (一)爰審酌被告施用毒品之行為不僅戕害自身身心健康，亦間接
    影響社會治安，被告前經觀察、勒戒、強制戒治後，仍未能
    戒斷毒癮，復又2 次再犯毒品案件經判處徒刑確定，顯見其
    對毒品之依賴情形非輕，有其本院院內索引卡紀錄表報表及
    前揭臺灣高等法院被告前案紀錄表在卷可稽，並考量被告犯
    後坦承犯行等一切情狀，而分別量處如主文所示之刑，並定
    其應執行之刑，以資懲儆。
  (二)扣案之白色粉末1 包（驗前淨重0.806 公克，驗後淨重0.79
    7 公克），確屬第一級毒品海洛因無訛，此有前揭高雄市立
    凱旋醫院濫用藥物成品檢驗鑑定書1 紙在卷可稽，而裝盛該
    第一級毒品海洛因之包裝袋，其中亦含有無法析離之第一級
    毒品海洛因，均應依毒品危害防制條例第18條第1 項前段規
    定諭知沒收銷燬之。至鑑驗耗用之毒品既已滅失，自無庸宣
    告沒收銷燬。
據上論斷，應依刑事訴訟法第273 條之1 第1 項、第284 條之1
、第299 條第1 項前段，毒品危害防制條例第10條第1 項、第2
項、第11條第1 項、第18條第1 項前段，刑法第11條、第51條第
5 款，判決如主文。
本案經檢察官乙○○到庭執行職務。
中    華    民    國    99    年    4     月    12    日
                  刑事第十庭  法  官    呂明燕
以上正本證明與原本無異。
如不服本判決應於收受送達後10日內向本院提出上訴書狀，並應
敘述具體理由；如未敘述上訴理由者，應於上訴期間屆滿後20日
內向本院補提理由書（均須按他造當事人之人數附繕本）「切勿
逕送上級法院」。
中    華    民    國    99    年    4     月    12    日
                            書記官      張琇晴
附錄本判決論罪科刑之法條：
毒品危害防制條例第10條第1項
施用第一級毒品者，處六月以上五年以下有期徒刑。
毒品危害防制條例第11條第1項
持有第一級毒品者，處 3 年以下有期徒刑、拘役或新臺幣 5 萬
元以下罰金。

司法院資訊處製作；財團法人民間司法改革基金會備份。
